臺灣臺北地方法院小額民事判決
                                   109年度北小字第4819號
原      告  唐心茹

被      告  林玉珩

上列當事人間請求返還租金等事件，於中華民國110年10月13日
言詞辯論終結，本院判決如下：
    主  文
被告應給付原告新臺幣貳萬伍仟元，及自民國一百零九年七月二
十八日起至清償日止，按年息百分之五計算之利息。
原告其餘之訴駁回。
訴訟費用新臺幣壹仟元由被告負擔十分之四，餘由原告負擔。
本判決原告勝訴部分得假執行。但被告如以新臺幣貳萬伍仟元為
原告預供擔保，得免為假執行。
原告其餘假執行之聲請駁回。
    事實及理由
壹、程序方面
    按訴狀送達後，原告不得將原訴變更或追加他訴，但擴張或
    減縮應受判決事項之聲明者，不在此限，民事訴訟法第255
    條第1項第3款定有明文。查原告聲請發支付命令時，係請求
    被告應給付原告新臺幣（下同）5萬6,183元，及自支付命令
    送達翌日起至清償日止，按年息5％計算之利息。嗣於本院審
    理中變更聲明為：被告應給付原告6萬5,387元，及其中5萬6
    ,183元自支付命令送達翌日起，其中9,204元自110年5月11
    日起，均至清償日止，按年息5％計算之利息（見本院卷第33
    3頁），合於前揭規定，應予准許。　　
貳、實體方面 
一、原告主張：原告於106年8月20日與被告簽訂租賃契約，向被
    告承租門牌號碼臺北市○○區○○○○路000巷00號2樓之2房屋（
    下稱系爭房屋），包含B2層平面機車位1個（58號，下稱系
    爭車位），約定租金每月2萬6,500元，押金5萬元，簽約當
    日交付押金2萬5,000元，剩餘押金於106年10月5日匯付，租
    賃期間自106年8月20日起至107年8月19日止，租約到期後轉
    為不定期租賃契約（下稱系爭租約）。嗣原告於109年5月8
    日通知被告，因公司臨時調派，原告將於109年5月14日終止
    系爭租約並搬離，被告表示同意，並願將原告已付之109年5
    月租金2萬6,500元按比例退還。詎被告迄未退還租金1萬5,3
    87元（已付2萬6,500元，未住18日，計算式：26,500元×18/
    31＝15,387）及押金5萬元，以上合計6萬5,387元，屢經催討
    ，仍置之不理。爰依民法第179條前段規定及系爭租約之法
    律關係，提起本件訴訟。並聲明：被告應給付原告6萬5,387
    元，及其中5萬6,183元自支付命令送達翌日起，其中9,204
    元自110年5月11日起，均至清償日止，按年息5％計算之利息
    ；原告願供擔保，請准宣告假執行。
二、被告則以：原告自106年9月間起向被告租賃系爭房屋，嗣於
    109年5月8日告知將於同年月14日搬離，原告已終止系爭租
    約。被告固有向原告收取109年5月份租金，惟原告業以LINE
    簡訊向被告表示不用按比例退還租金；況依系爭租約之約定
    ，原告提前終止租約應於1個月前通知，被告亦未向原告收
    取1個月租金。再被告於同年5月13日交屋當晚已返還原告1
    個月押金2萬5,000元，並預留1個月押金抵扣水電瓦斯費，
    而被告於同年5月14日驗屋時，發現屋內嚴重汙損，傢俱損
    壞，且垃圾未清空，並無還原屋況，被告因此支出如附表所
    示之維修費用共計9萬3,523元，故扣1個月押金，並未另外
    要求原告理賠等語，資為抗辯。並聲明：原告之訴駁回。
三、原告主張兩造於106年8月20日簽訂租賃契約，由原告向被告
    承租系爭房屋，約定租金每月2萬6,500元，押金5萬元，原
    告已交付押金5萬元，租賃期間自106年8月20日起至107年8
    月19日止，租賃契約期滿後轉為不定期租賃契約。嗣原告於
    109年5月8日通知被告，將於同年月14日終止租約並搬離，
    被告亦已同意之事實，業據其提出新版房屋租賃契約書、原
    告之台新銀行存摺封面暨內頁明細及兩造之LINE對話截圖為
    證（見支付命令卷第7至29頁），並為被告所不爭執，堪信
    為真實。惟原告復主張被告應按比例返還109年5月租金1萬5
    ,387元及押租金5萬元一節，則為被告所否認，並以前詞置
    辯。經查：
（一）原告主張其已預付109年5月租金2萬6,500元予被告之事實
      ，為被告所不爭，固堪信為真。惟依兩造之LINE對話截圖
      可知，原告曾傳訊被告表示：「所以這個月房租我要跟你
      申請八瓶妙管家通樂，家樂福一瓶賣75： 00000-(00X8)＝
      25900 已匯4/21-05/20房租請查收…」（見本院卷第259頁
      ），足見原告預付該租金之租賃期間為109年4月21日至5
      月20日，而系爭租約於同年5月14日終止，縱認應按比例
      退還租金，亦應為5,300元（計算式：26,500×6/30＝5,300
      ）。又被告抗辯此部分租金，原告已在兩造之LINE對話中
      表示不用返還等語，並提出兩造之LINE對話截圖為證（見
      本院卷第157頁、第259頁），觀諸該對話截圖，兩造於10
      9年5月8日有如附表一所示之對話內容，堪認原告已向被
      告免除此部分之債務，故原告請求被告退還按比例計算之
      租金1萬5,387元，並非有據。
（二）次按押租金在擔保承租人租金之給付及租賃債務之履行，
      在租賃關係消滅前，出租人不負返還之責。租賃關係消滅
      後，承租人如有欠租或其他債務不履行時，其所交付之押
      租金，發生當然抵充之效力；承租人如無租賃債務不履行
      之情事，自得請求出租人返還押租金（最高法院87年度台
      上字第1631號、83年台上字第2108號裁判意旨參照）。查
      原告主張其已交付2個月押租金共5萬元予被告，且系爭租
      約業已終止之事實，固為被告所不爭執，惟被告抗辯其已
      返還1個月押租金2萬5,000元予原告，且原告有如附表二
      所示之租賃債務不履行之情事，損害賠償金額共計93,523
      元，並提出協豐室內裝潢工作室收據暨受損照片、兩造之
      LINE對話截圖、591租屋網106年屋況刊登照片、房客搬走
      當日交屋當日照片為證（見本院卷第91至117頁、第161至
      169頁、第259至285頁、第291至297頁），暨聲請傳訊證
      人林玉梅。茲查：
　　　1.證人林玉梅即被告胞姐於本院110年10月13日言詞辯論
        期日到庭證述：原告住在該址2、3年，當天因為原告要
        退租，伊陪同胞妹（即被告）與原告進行房屋退租交接
        程序。當天因為房屋非常亂，還未整理，被告當天交付
        1個月押金給原告，原告親自點收，跟原告說等整個撤
        走後，再來驗收房屋，隔天一早原告搬走後，伊就進去
        拍照，發現屋況很糟等語（見本院卷第334頁），復觀
        諸兩造之LINE對話截圖，原告曾於109年5月28日向被告
        傳訊息：「希望七月第一週能結算一個月押金，亦保留
        一切法律追訴之權!」（見本院卷第269頁），堪認被告
        抗辯其已於109年5月13日原告交屋時，當場返還1個月
        押租金2萬5,000元予被告之事實為可採。
　　　2.至被告另抗辯原告有如附表二所示之租賃債務不履行之
        情事，損害賠償金額共計93,523元等節，為原告所否認
        ，應由被告舉證以實其說。而被告除如附表二編號1所
        示之項目有提出協豐室內裝潢工作室收據為證（見本院
        卷第91頁）外，其餘項目均未提出相關支出證明，已難
        認定被告確受有如附表二所示之損害金額。又該協豐室
        內裝潢工作室收據僅得證明被告有該等支出，然原告已
        否認該等支出係原告不當使用房屋所造成。而被告固提
        出591租屋網106年屋況刊登照片、房客搬走當日交屋當
        日照片、兩造之LINE對話截圖為證，惟查原告已否認59
        1租屋網106年屋況刊登照片為106年被告交屋之實況，
        則該等供租屋網廣告使用之照片是否確為被告交屋時系
        爭房屋之實況，自有疑義；再觀諸被告所提出之房客搬
        走當日交屋當日照片、兩造之LINE對話截圖所示之房屋
        照片，因拍攝角度、採光等因素，照片未必與實況相符
        ，原告既有爭執，依被告所舉證據，仍無法認定系爭房
        屋確實受有如附表二所示之損害及損害金額。另被告並
        未提出水電瓦斯費1,633元之繳費證明；且就停車場遙
        控器已損壞部分，亦未提出物品損壞照片及相關收據，
        自難採信。　　　　
（三）綜上，原告主張被告應返還押租金2萬5,000元，核屬有據
      ，逾此部分之請求，即不能准許。
四、從而，原告請求被告給付2萬5,000元，及自支付命令送達翌
    日（即109年7月28日，見支付命令卷第43頁）起至清償日止
    ，按年息5％計算之利息，為有理由，應予准許。逾此部分之
    請求，為無理由，應予駁回。
五、本件事證已臻明確，兩造其餘攻擊防禦方法，於本判決結果
    不生影響，爰不一一論述，併此敘明。
六、本件原告勝訴部分，係小額程序為被告敗訴之判決，依民事
    訴訟法第436條之20規定，應依職權宣告假執行。並依同法
    第392條第2項規定，宣告被告預供擔保，得免為假執行。
七、訴訟費用負擔之依據：民事訴訟法第79條。本件訴訟費用額
    ，依後附計算書確定如主文所示金額。
中　　華　　民　　國　　110 　年　　10　　月　　27　　日
                              臺北簡易庭
                                  法  官  郭麗萍　　　　
以上正本證明與原本無異。
如不服本判決，須以違背法令為理由，於判決送達後20日內向本
庭（臺北市○○區○○○路0 段000 巷0 號）提出上訴狀。（須
按他造當事人之人數附繕本）。如委任律師提起上訴者，應一併
繳納上訴審裁判費。
中　　華　　民　　國　　110 　年　　10　　月　　27　　日
                                  書記官  陳怡如　　
計    算    書
項    目                    金  額（新臺幣）      備  註
第一審裁判費               1,000元
合        計               1,000元
　　　　　　　　　　　　　　　　　
附表一　　　　　　　　　　　　　　　　　
原告：「房東大人我們公司正在第一波資遣，我被要求5/15出現       在竹北辦公室，撤銷租房補助（哭臉貼圖），對不起（哭        臉貼圖）」、「我應該是第二波資遣吧（哭臉貼圖）」 被告：「唉呀，好難過耶（哭臉貼圖）」...「再過去點交。房        租再來算。還是要從押金扣?」 原告：「我交到5/20號了」、「我來找一下搬家公司」 被告：「好的，我再補退給妳。我們是押一個月嗎?」 原告：「不用退了啦」、「讓你超級麻煩（哭臉貼圖）」、「押       兩個月」、「簽約當日我給現金一個月。下個日薪水入帳       我又再匯一個月押金」。 被告：「好的，那我退你2個月，辛苦了趕快準備」 

附表二
編號 項目   金額 1 屋況嚴重淤損清潔打掃（含牆壁地板去膠、所有櫃門髒污去垢、冰箱全部清潔消毒、房客留置垃圾分類搬運），金額15,000元。   30,000元   床頭片及整組床除蟎消毒去臭味，金額3,000元。   浴室拉門損壞更新、五金髒污損壞更新，金額8,000元。   廚房浴室水管、阻塞管線更新，金額4,000元。  2 冷氣機吹惡臭清洗除毛（2台）   18,000元 3 客廳餐桌嚴重髒污損壞無法清洗而報廢    4,000元 4 廚房磁磚燒焦賠償    2,000元 5 免治馬桶功能損壞    9,800元 6 微波爐損壞    3,500元 7 客廳窗台布料椅墊髒汙、貓毛惡臭，無法回復而丟棄    5,000元 8 水電瓦斯費    1,633元 9 壁面膠帶痕清除、壁面粉刷、整牆   15,000元 10 瓦斯爐口阻塞、因焦黑無法修復而更新    3,800元 11 停車場遙控器歸還已損壞      790元 
                                           合計 93,523元
　　　　　　　　　　　　　　　　　　　　　
附錄：
一、民事訴訟法第436條之24第2項：
    對於小額程序之第一審裁判上訴或抗告，非以其違背法令為
    理由，不得為之。
二、民事訴訟法第436條之25：
    上訴狀內應記載上訴理由，表明下列各款事項：
    (一)原判決所違背之法令及其具體內容。
    (二)依訴訟資料可認為原判決有違背法令之具體事實。